臺灣臺北地方法院刑事判決　　　　　　　　　　　　　九十年度訴字第一二九○號
　　公　訴　人　臺灣臺北地方法院檢察署檢察官
　　被　　　告　甲○○
右列被告因毒品危害防制條例案件，經檢察官提起公訴（九十年度毒偵緝字第一六九
號、第一七七號、九十年度毒偵字第二五四三號），本院判決如左：
    主      文
甲○○連續施用第一級毒品，累犯，處有期徒刑玖月；又連續施用第二級毒品，累犯
，處有期徒刑伍月，扣案吸食器壹組沒收之。應執行有期徒刑壹年，扣案吸食器壹組
沒收之。
    事      實
一、甲○○前於民國八十三年間，因違反麻醉藥品管理條例案件，經本院判處有期徒
    刑六月確定，於八十五年三月廿一日執行完畢；又於八十四年間，因違反同條例
    案件，經本院判處有期徒刑一年，臺灣高等法院駁回上訴而確定，於八十六年二
    月十三日縮刑期滿執行完畢；再於八十六年間，因違反前開條例案件，分經臺灣
    高等法院判處有期徒刑八月及七月確定，各於八十七年八月十七日、八十九年一
    月廿日執行完畢。復於八十八年間，因施用第二級毒品安非他命案件，經依本院
    八十八年度毒聲字第五六八、九○八號裁定送觀察、勒戒後，因無繼續施用毒品
    傾向，由臺灣臺北地方法院檢察署檢察官於八十八年四月廿七日以八十八年度偵
    字第八○八號、第八八三一號為不起訴處分確定。詎猶未戒除惡習，於前開不起
    訴處分後五年內，分別基於施用第一級毒品海洛因及第二級毒品安非他命之概括
    犯意，自八十九年三月間某日起，迄九十年六月十三日止，約每二、三日一次，
    在臺北市○○區○○路二段三三一號四樓之住家等處，各連續施用海洛因及安分
    他命多次，嗣分別於附表所示之時間、地點經警查獲，並扣得其所有供施用安非
    他命之吸食器一組。經依本院九十年度毒聲字第一六五○號裁定送觀察、勒戒後
    ，認有繼續施用毒品傾向。
二、案經臺北市政府警察局、臺北市政府警察局大安分局分別移送臺灣臺北地方法院
    檢察署檢察官偵查起訴。
    理      由
一、訊據被告甲○○對右開犯罪事實坦承不諱，且被告於八十九年四月廿七日、九十
    年六月十四日警訊後所採集之尿液，均呈安非他命陽性反應；於九十年一月九日
    警訊後所採之尿液則呈海洛因及安非他命之陽性反應，有臺北市立療養院煙毒尿
    液檢驗報告書二紙、廣益醫事檢驗所濫用藥物檢驗報告及臺灣尖端先進生技醫藥
    股份有限公司濫用藥物檢驗中心尿液檢測報告各一紙附卷可稽，復有供施用安非
    他命之吸食器一組扣案可佐。此外，被告前於八十八年間，因施用第二級毒品安
    非他命案件，經依本院八十八年度毒聲字第五六八、九○八號裁定送觀察、勒戒
    後，因無繼續施用毒品傾向，由臺灣臺北地方法院檢察署檢察官於八十八年四月
    廿七日以八十八年度偵字第八○八號、第八八三一號為不起訴處分確定乙節，有
    前開不起訴處分書、臺灣高等法院被告全國前案紀錄表、臺灣高等法院檢察署刑
    案記錄簡覆表各一紙在卷可憑；而被告經觀察、勒戒後，認有繼續施用毒品傾向
    ，亦有臺灣臺北看守所附設勒戒處所九十年十一月八日有無繼續施用毒品傾向證
    明書乙紙在卷可參。綜上足認被告自白與事實相符，事證已臻明確，犯行洵足認
    定，應予依法論科。
二、查海洛因及安非他命，均具有成癮性，服用後會產生依賴性、耐藥性，情況非常
    嚴重，且戒解不易，嚴重妨害人之身心健康，後果不堪設想，是立法院於八十六
    年十月卅日三讀通過毒品危害防制條例，將海洛因及安非他命分別列為第一級及
    第二級毒品，該條例並於八十七年五月廿日公布，同年月廿二日生效。故核被告
    施用海洛因及安非他命所為，分係犯毒品危害防制條例第十條第一項施用第一級
    毒品罪及同條第二項施用第二級毒品罪。被告施用前之持有海洛因及安非他命行
    為，均為高度之施用毒品犯行所吸收，不另論罪。被告前後有多次施用海洛因及
    施用安非他命之犯行，係時間緊接，構成要件相同，參以毒品具有成癮性，戒絕
    不易，其顯係基於概括之犯意反覆為之，均應依連續犯之規定論以一罪，並加重
    其刑。其所犯上開二罪，犯意各別，行為互殊，應予分論併罰。再被告前於八十
    八年間，因施用第二級毒品安非他命案件，經觀察、勒戒後，因無繼續施用毒品
    傾向，由檢察官為不起訴處分，五年內又犯本件施用毒品犯行，經觀察、勒戒後
    ，認有繼續施用毒品傾向，已如前述，係屬毒品危害防制條例第二十條第三項前
    段所規定之再犯，應予敘明。另被告曾於八十三年間，因違反麻醉藥品管理條例
    案件，經本院判處有期徒刑六月確定，於八十五年三月廿一日執行完畢；又於八
    十四年間，因違反同條例案件，經本院判處有期徒刑一年，臺灣高等法院駁回上
    訴而確定，於八十六年二月十三日縮刑期滿執行完畢；再於八十六年間，因違反
    前開條例案件，分經臺灣高等法院判處有期徒刑八月及七月確定，各於八十七年
    八月十七日、八十九年一月廿日執行完畢各節，有上開刑案紀錄表可查，其於有
    期徒刑之執行完畢後，五年以內再犯有期徒刑以上之上開二罪，均為累犯，應依
    刑法第四十七條規定遞加重其刑。爰審酌被告已有多次施用毒品前科，猶不知悛
    悔，及其犯罪動機、手段、所生危害等一切情狀，分別量處如主文所示之刑，並
    定應執行刑。末查，如附表編號二所示扣案之吸食器一組，係供被告施用安非他
    命之物，且屬被告所有，業據其供承在卷，併依刑法第三十八條第一項第二款沒
    收之。至九十年六月十四日於臺北市○○區○○街一八一號八樓之十六所扣得之
    吸食器一組及毒品海洛因、安非他命各一包，被告否認為其所有或持有，參以查
    獲地點並非被告住處，尚無積極證據證明與本案有關，無從宣告沒收，附此敘明
    。
據上論斷，應依刑事訴訟法第二百九十九條第一項前段，毒品危害防制條例第十條第
一項、第二項，刑法第十一條前段、第五十六條、第四十七條、第三十八條第一項第
二款、第五十一條第五款，判決如主文。
本案經檢察官絲漢德到庭執行職務
中      華      民      國    九十一    年      一      月     十七     日
                                      臺灣臺北地方法院刑事第八庭
                                          法  官  宋  松  璟
右正本證明與原本無異。
如不服本判決，應於判決送達後十日內向本院提出上訴狀(應抄附繕本)。告訴人
或被害人如對於本判決不服者，應具備理由請求檢察官上訴，其上訴期間之計算
係以檢察官收受判決正本之日期為準。
                                          書記官  楊  文  祥
中      華      民      國    九十一    年      一      月     十七     日
附表
 ┌──┬─────────┬──────────┬─────────┐
 │編號│  查  獲  時  間  │   查  獲  地  點   │本  案  扣  押  物│
 ├──┼─────────┼──────────┼─────────┤
 │ 一 │八十九年四月廿七日│臺北市○○區○○路二│無                │
 │    │下午十一時許   │段三三一號四樓      │                  │
 ├──┼─────────┼──────────┼─────────┤
 │ 二 │九十年一月九日下午│臺北市○○區○○街三│吸食器一組。      │
 │    │八時卅分許        │九巷四九弄三七號二樓│                  │
 ├──┼─────────┼──────────┼─────────┤
 │ 三 │九十年六月十四日上│臺北市○○區○○街一│無                │
 │    │午零時十分許      │八一號八樓之十六    │                  │
 └──┴─────────┴──────────┴─────────┘
附錄法條
毒品危害防制條例第十條
施用第一級毒品者，處六月以上五年以下有期徒刑。
施用第二級毒品者，處三年以下有期徒刑。
